臺灣屏東地方法院民事裁定　　　　　 110年度消債更字第33號
聲　請　人
即 債務 人　陳宣琳即陳政伶即陳玉菁


上列當事人因消費者債務清理事件聲請更生，本院裁定如下：
    主  文
債務人陳宣琳即陳政伶即陳玉菁自民國110 年10月12日中午12時
起開始更生程序。
命司法事務官進行本件更生程序。
    理  由
一、按債務人不能清償債務或有不能清償之虞；且無擔保或無優
    先權之本金及利息債務總額未逾新臺幣（下同）1,200 萬元
    者，於法院裁定開始清算程序或宣告破產前，得向法院聲請
    更生；又法院開始更生程序之裁定，應載明其年、月、日、
    時，並即時發生效力，復為消債條例第3 條、第42條第1 項
    、第45條第1 項所明定。次按法院裁定開始更生或清算程序
    後，得命司法事務官進行更生或清算程序，必要時得選任律
    師、會計師或其他適當之自然人或法人一人為監督人或管理
    人，消債條例第16條第1 項亦有明文。
二、本件聲請意旨略以：聲請人積欠債務達2,127,622 元，有不
    能清償之情事，曾於110 年1 月間依消債條例向最大債權銀
    行玉山商業銀行股份有限公司請求共同協商債務清償方案，
    惟協商不成立。且聲請人無擔保或無優先權之債務總額未逾
    1,200 萬元，復未經法院裁定開始清算程序或宣告破產，爰
    依法聲請更生等語。
三、聲請人所主張之上開事實，業據其提出與所述相符之財產及
    收入狀況說明書、債權人清冊、財政部南區國稅局107 至10
    8 年度綜合所得稅各類所得資料清單及全國財產稅總歸戶財
    產查詢清單、財團法人金融聯合徵信中心當事人查詢個人資
    料（信用報告）回覆書、勞工保險被保險人投保資料表及本
    院調解不成立證明書等件為證。經查：
㈠、關於聲請人現在收入部分，聲請人現任職於伊成生命禮儀社
    ，每月收入18,000元，有薪資袋可參，堪信屬實。至聲請人
    現在支出部分，聲請人主張其每月必要支出14,500元，惟低
    於依消債條例第64條之2 第1 項規定，以110 年衛生福利部
    公告每人每月最低生活費之1.2 倍即15,946元計算之數額，
    應屬確實。又聲請人育有未成年子女2 名，分別現年19、18
    歲，其等108 、109 年無所得，名下無財產，現仍在學，有
    戶籍謄本、108 至109 年度綜合所得稅各類所得資料清單、
    全國財產稅總歸戶財產查詢清單、學生證影本可參，且經本
    院調取稅務電子閘門網路資料查詢表核閱無誤，堪認有受聲
    請人扶養之必要。而上開扶養義務人應由聲請人及其配偶共
    同負擔，是依消債條例第64條之2 第2 項規定，以上開最低
    生活費1.2 倍計算，聲請人應負擔之扶養費為15,946元（計
    算式：15,946×2 ÷2 ＝15,946），則聲請人主張低於上開
    金額之扶養費10,000元，亦足採信。
㈡、基上，聲請人每月收入18,000元扣除必要支出費用及扶養費
    共24,500元（計算式：14,500＋10,000＝24,500）後，已無
    剩餘。至聲請人名下固有三商美邦人壽股份有限公司、宏泰
    人壽保險股份有限公司、國泰人壽股份有限公司之保單，有
    上開公司保單、電子保單投保說明書可稽，惟本院審酌上開
    保單未解約前尚無法用以清償。而聲請人積欠債權人債務已
    達2,240,483 元，有前置調解債權明細表可考，堪認聲請人
    確有不能清償債務或有不能清償之虞之情形，而有更生之原
    因。此外，復查無聲請人有消費者債務清理條例第6 條第3
    項、第8 條或第46條各款所定駁回更生聲請之事由存在，則
    聲請人聲請更生，應屬有據。
四、綜上，聲請人聲請更生，為有理由，依首開法條規定，爰裁
    定如主文第一項所示，並命司法事務官進行本件更生程序。
中    華    民    國   110    年    10    月    12    日
                  民事庭  法  官  曾吉雄
上為正本係照原本作成。
不得抗告。
中    華    民    國   110    年    10    月    12    日
                          書記官  潘豐益